臺灣臺北地方法院刑事判決　　　　　　　　　　　　　九十三年度易字第五五八號
　　公　訴　人　臺灣臺北地方法院檢察署檢察官
　　被　　　告　甲○○
右列被告因竊盜案件，經檢察官提起公訴（九十三年度偵字第五一七一號），本院判
決如左：
    主  文
甲○○無罪。
    理  由
一、公訴意旨略以：甲○○意圖為自己不法之所有，於民國九十三年一月六日凌晨三
    時許，在臺北市○○路二四○號前，徒手竊取丙○○所有之已上鎖腳踏車一部（
    下稱系爭腳踏車），得手後在路上拖行時，為警當場查獲，因認甲○○涉犯刑法
    第三百二十條第一項之竊盜罪嫌云云。
二、按犯罪事實應依證據認定之，無證據不得推定其犯罪事實，又不能證明被告犯罪
    者，應諭知無罪之判決，刑事訴訟法第一百五十四條第二項及第三百零一條第一
    項分別定有明文。次按認定犯罪事實所憑之證據，雖不以直接證據為限，間接證
    據亦包括在內；然而無論直接或間接證據，其為訴訟上之證明，須於通常一般之
    人均不致有所懷疑，而得確信其為真實之程度者，始得據為有罪之認定，倘其證
    明尚未達到此一程度，而有合理之懷疑存在時，事實審法院復已就其心證上理由
    予以闡述，敘明其如何無從為有罪之確信，因而為無罪之判決，尚不得任意指為
    違法，最高法院則著有七十六年臺上字第四九八六號判例要旨可參。
三、公訴人認被告甲○○涉犯上開罪嫌，係以被告供述、被害人丙○○之指訴、證人
    乙○○之證述及前開腳踏車照片為論據。訊據被告固坦承於上開時、地因拖行系
    爭腳踏車而為警查獲之情，惟堅決否認有何竊盜犯行，並辯稱：伊也有一輛相似
    之腳踏車作代步之用，案發當時，伊與朋友喝完酒要騎自己的腳踏車返家時，以
    為系爭腳踏車為伊所有，雖發現系爭腳踏車被鎖上而無法打開，伊以為係朋友惡
    作劇，所以就將系爭腳踏車拖行要騎回家等語。經查：證人乙○○於本院審理中
    雖到庭結證稱：案發當時，伊駕駛巡邏車擔任巡邏勤務，途經長春路三二○號前
    ，看到被告坐在系爭腳踏車上，兩腳在地上走強行拖行移動系爭腳踏車，伊即下
    車盤查，起初被告主張有系爭腳踏車的所有權，經伊要求被告打開系爭腳踏車的
    鎖而被告打不開，再經伊質疑後，被告才說是在長春路二四○號前偷的，被告也
    有表示說誤認系爭腳踏車為其所有之腳踏車，但經伊詢問被告騎所有腳踏車在何
    處，被告又無法交代車子所在，而被告當時有喝酒，意識還算清楚，但因為並無
    交通違規行為，所以並無作酒測，且從伊看到被告到攔下被告時止，被告大約將
    腳踏車拖行一、二十公尺等語（見本院九十三年八月三日審判筆錄），參以卷附
    系爭腳踏車之照片，車鎖係鎖在系爭腳踏車之後輪，可知被告於為警查獲時係以
    極其費力且耗時之方式移動系爭腳踏車，與正常人之舉止有明顯差異，且證人乙
    ○○亦可未經酒測即判斷被告有喝酒，則證人乙○○所稱被告意識還算清楚云云
    ，實與常情事理有違，難以採信。雖被告於本院審理中無法提出伊確有與系爭腳
    踏車類似腳踏車之相關證據，然被告於警詢中亦稱：「（問：你於何時？何地？
    涉嫌竊盜何物品？）答：我於九十三年一月六日上午三時許在長春路二四○號前
    涉嫌竊盜腳踏車乙部。（問：你為何要拖走該腳踏車？該腳踏車是何廠牌型號？
    作何用途？）答：因為我以為該腳踏車與我的腳踏車同型才會拖走。我不清楚警
    方查獲之腳踏車廠牌型號。代步用。」（見本案偵卷第八頁背面至第九頁），亦
    與被告於本院審理中所稱情節相符，而被害人丙○○於警詢中亦稱：案發前，係
    將系爭腳踏車停放在長春路二三四號前等語（見本案核退卷第一五頁反面），且
    觀諸卷附系爭腳踏車之照片七張，系爭腳踏車之大小及重量與一般腳踏車並無二
    異而為一般成年男子所得扛起，若被告確有竊取系爭腳踏車之犯意，則被告大可
    破壞車鎖或扛起系爭腳踏車即可快速離開現場以免遭人發現，豈有跨騎在系爭腳
    踏車上用兩腳在地上走強行將系爭腳踏車自臺北市○○路二三四號前拖行至長春
    路三二○號前之理？則被告所稱係因酒精作用產生誤認而將系爭腳踏車取走等語
    ，尚堪採信，本院實難認定被告確有竊取系爭腳踏車之犯意。綜上所述，公訴人
    所提出之證據並無法證明被告有竊盜之行為，此外，亦查無其他積極證據足資證
    明被告確有竊盜之犯行，揆諸首揭規定及說明，本案即應為無罪判決之諭知。
據上論斷，應依刑事訴訟法第三百零一條第一項，判決如主文。
本案經檢察官方伯勳到庭執行職務
中　　　華　　　民　　　國　　九十三　　年　　　八　　　月　　 十七 　　日
                              臺灣臺北地方法院刑事第一庭
                                  審判長法  官    陳興邦
                                        法  官    劉亭柏
                                        法  官    唐于智
右正本證明與原本無異。
如不服本判決，應於判決送達後十日內向本院提出上訴狀（應抄附繕本）。告訴人或
被害人如對於本判決不服者，應具備理由請求檢察官上訴，其上訴期間之計算係以檢
察官收受判決正本之日期為準。
                                        書記官    陳俐妙
中　　　華　　　民　　　國　　九十三　　年　　　八　　　月　　 十七 　　日
